【裁判字號】    99,訴,265
【裁判日期】    990730
【裁判案由】    毒品危害防制條例
【裁判全文】
臺灣基隆地方法院刑事判決               99年度訴字第265號
公  訴  人  臺灣基隆地方法院檢察署檢察官
被      告  甲○○
選任辯護人  徐立信律師
上列被告因違反毒品危害防制條例案件，經檢察官提起公訴（99
年度偵緝字第117號），本院判決如下：
    主  文
甲○○所犯如附表所示之罪所處如附表所示之刑，應執行有期徒
刑柒年陸月，共同販賣毒品所得新臺幣壹萬肆仟柒佰元連帶沒收
，如全部或一部不能沒收時，以其財產抵償之。
    事  實
一、甲○○與李志輝（業經本院以99年度訴字第107 號判處有期
    徒刑7 年6 月確定）明知安非他命係屬毒品危害防制條例列
    管之第二級毒品，任何人不得非法販賣之，竟基於共同販賣
    第二級毒品安非他命之犯意聯絡，於附表所示之時、地，以
    附表所示之價格、數量，共同販賣第二級毒品安非他命予附
    表所示王勝源等人施用牟利。嗣臺北縣政府警察局金山分局
    接獲線報，向本院聲請通訊監察如附表所示甲○○與李志輝
    所使用之電話號碼，因而監聽得甲○○與李志輝上開販賣第
    二級毒品安非他命之情節，並於98年11月11日中午12時10分
    許，持本院核發之搜索票，前往甲○○位於臺北縣金山鄉○
    ○村○○路63號住處執行搜索，並扣得電子磅秤1 個、分裝
    匙2 支、殘渣袋2 個、分裝袋60個及安非他命吸食器1 個等
    物品，始查獲上情。
二、案經臺北縣政府警察局金山分局移送臺灣基隆地方法院檢察
    署檢察官偵查後起訴。
    理  由
壹、證據能力部分：
一、按被告以外之人於審判外之陳述，雖不符前4 條之規定，而
    經當事人於審判程序同意作為證據，法院審酌該言詞陳述或
    書面陳述作成時之情況，認為適當者，亦得為證據，刑事訴
    訟法第159 條之5 定有明文；故當事人如放棄對原供述人之
    反對詰問權，於審判程序表示同意該等傳聞證據可作為證據
    ，除法院認該傳聞證據欠缺適當性外，自可承認其證據能力
    。經查，關於本案屬於審判外陳述之傳聞證據（包括書證及
    證人於警詢及偵訊時之證言等），公訴人、被告甲○○及其
    辯護人於審判程序均同意作為證據，且經本院審酌該證據作
    成情況均無不適當之情形，是依上開規定，認得作為本案證
    據。
二、按通訊監察錄音之譯文，僅屬依據監聽錄音結果予以翻譯之
    文字，固具文書證據之外觀，但實際上仍應認監聽所得之錄
    音帶，始屬調查犯罪所得之證物，乃刑事訴訟法第165 條之
    1 第2 項所稱之證物，如其蒐證程式合法，並經合法調查，
    自具證據能力。因此檢察官如提出通訊監察錄音之譯文為其
    證據方法，實乃以其監聽所得之錄音帶，為調查犯罪所得之
    證物，法院自應依刑事訴訟法第165 條之1 所列之方法調查
    ，以判斷該錄音帶是否與通訊監察錄音之譯文相符。至通訊
    監察錄音譯文，雖多為偵查犯罪機關單方面製作，然法院於
    審判期日提示錄音譯文供當事人辨認、表示意見並為辯論者
    ，無非便宜行事，屬事實審法院調查證據程式事項，故若錄
    音譯文於審判期日經合法調查，而被告或訴訟關係人對其真
    實性並無爭執，自具證據適格（最高法院95年度臺上字第29
    5 號、94年度臺上字第4665號、臺灣高等法院臺南分院98年
    度上訴字第823 號判決意旨參照）本案對被告甲○○所持用
    之電話實施通訊監察（0000000000），乃經法院依法核發通
    訊監察書所為，並無違法監聽情事，有本院98年聲監字第33
    7 號通訊監察書可憑，是本件警察機關依實施通訊監察所得
    之錄音而製作之譯文，既於審判期日經合法調查，公訴人、
    被告及其辯護人均無異議，自有證據能力。
貳、事實認定部分：
一、上開事實，業據被告於本院審理時坦承不諱，核與證人即共
    犯李志輝於警詢、偵訊所證情節大致相符，並據證人即購買
    毒品之王勝源、郭曉燕、李志明、余家偉（原名余其韋）等
    人於警詢、偵訊證述在卷，並有通訊監察譯文附卷可稽，被
    告之自白核與事實相符，可以採信。綜上，本案事證明確，
    被告犯行洵堪認定，自應依法論科。
二、核被告如附表所示之行為，均係犯毒品危害防制條例第4 條
    第2 項之販賣第二級毒品罪。被告販賣毒品時所持有第二級
    毒品安非他命之低度行為，皆為販賣之高度行為所吸收，均
    不另論處。被告上開所犯，與李志輝間，有犯意之聯絡及行
    為之分擔，均應依共同正犯論處。被告所犯上開各罪間，犯
    意各別，行為互異，應分論併罰。又依卷附臺灣高等法院被
    告前案紀錄表之記載，被告並無犯罪前科，素行堪稱良好，
    此次係因思慮未週而犯罪，且其販賣第二級毒品安非他命之
    次數僅有6 次，對象僅有4 人，每次賣出之第二級毒品安非
    他命重量甚微，價量非鉅，散布毒品情節尚非嚴重，而其所
    犯毒品危害防制條例第4 條第2 項之罪，法定最低度刑卻係
    7 年以上有期徒刑，顯有情輕法重，可堪憫恕之處，爰依刑
    法第59條規定，減輕其刑。審酌被告販賣毒品與他人，使毒
    品擴散流通，毒害國人，對社會產生危害，所作所為應予非
    難，復參酌渠犯罪之動機、目的、所受之剌激、手段、品行
    、智識程度、所生之危害及犯罪後業自白犯行，顯有悔意等
    一切情狀，分別量處如附表所示罪刑，並定其應執行刑如主
    文所示，以示懲儆。末查，被告與李志輝共犯附表所示之毒
    品危害防制條例第4 條第2 項之罪，因販售而取得之購毒款
    合計新臺幣14,700元，依共同正犯責任共同原則，該等犯罪
    所得雖未扣案，仍應依毒品危害防制條例19條第1 項之規定
    諭知連帶沒收，如全部或一部不能沒收時，以其財產抵償之
    。被告供稱扣案之電子磅秤1個、分裝匙2支及分裝袋60個等
    物品均係友人朱志祥所有，與本案犯罪事實無涉，本院鑑於
    查無證據足以證明上開扣案物品與本案被告販賣毒品之關連
    性，且扣案之殘渣袋2個及安非他命吸食器1個，檢察官本即
    未聲請宣告沒收，復查無與被告本案販賣毒品之關連性，爰
    均不予宣告沒收，附此敘明。
據上論斷，應依刑事訴訟法第299 條第1 項前段，毒品危害防制
條例第4 條第2 項、第19條第1 項，刑法第11條、第28條、第59
條、第51條第5 款，判決如主文。
本案經檢察官乙○○到庭執行職務。
中    華    民    國    99    年    7     月    30    日
                  刑事第二庭審判長法  官  王福康
                                  法  官  鄭培麗
                                  法  官  劉桂金
以上正本證明與原本無異。
如不服本判決應於收受送達後10日內向本院提出上訴書狀，並應
敘述具體理由；其未敘述上訴理由者，應於上訴期間屆滿後20日
內向本院補提理由書(均須按他造當事人之人數附繕本)「切勿逕
送上級法院」。
中    華    民    國    99    年    7     月    30    日
                                  書記官  劉如純
附錄本案論罪法條：
毒品危害防制條例第4條第2項：
製造、運輸、販賣第二級毒品者，處無期徒刑或7 年以上有期徒
刑，得併科新臺幣7 百萬元以下罰金。
附表：
┌──┬─────┬──────┬────────┬───────┬────────────┬─────────┐
│編號│ 交易時間 │交易毒品地點│犯罪對象、手法及│毒品價錢或數量│       證      據       │                  │
│    │          │            │聯絡方式        │  （新臺幣）  │                        │                  │
├──┼─────┼──────┼────────┼───────┼────────────┼─────────┤
│1   │98年8月23 │臺北縣金山鄉│王勝源以00000000│王勝源以3,000 │一、被告甲○○之供述：  │甲○○共同販賣第二│
│    │日20時20分│王勝源住處（│35與甲○○、李志│元向甲○○購買│  (1)警詢：              │級毒品，處有期徒刑│
│    │          │同日20時20分│輝共同持用之0989│安非他命1包（ │    99年3月15日調查筆錄 │年陸月。販賣毒品│
│    │          │15秒、20時37│304448門號通話，│重量1公克）， │   （99年度偵緝字第117卷│所得新臺幣仟元連│
│    │          │分5秒共2通譯│聯絡確認毒品金額│由李志輝接聽電│    第32頁反面至第33頁）│帶沒收，如全部或一│
│    │          │文）        │及交易地點後，於│話交付毒品並收│  (2)偵查：              │部不能沒收時，以其│
│    │          │            │最後1 通電話後約│取價款。      │     99年4月13日訊問筆錄│財產抵償之。      │
│    │          │            │10分鐘完成毒品交│              │   （99年度偵緝字第117卷│                  │
│    │          │            │易。            │              │     第56至57頁）       │                  │
│    │          │            │                │              │  (3)審判：              │                  │
│    │          │            │                │              │    99年5 月19日準備程序│                  │
│    │          │            │                │              │    筆錄                │                  │
│    │          │            │                │              │    99年7月19日審判筆錄 │                  │
│    │          │            │                │              │二、證人李志輝證述：    │                  │
│    │          │            │                │              │  (1)警詢：              │                  │
│    │          │            │                │              │    98年11月12日調查筆錄│                  │
│    │          │            │                │              │  （98年度偵字第5028號卷│                  │
│    │          │            │                │              │    第10頁反面）        │                  │
│    │          │            │                │              │  (2)偵查：              │                  │
│    │          │            │                │              │    98年2月24日訊問筆錄 │                  │
│    │          │            │                │              │  （98年度偵字第5028號卷│                  │
│    │          │            │                │              │    第125 頁）          │                  │
│    │          │            │                │              │三、證人王勝源證述：    │                  │
│    │          │            │                │              │  (1)警詢：              │                  │
│    │          │            │                │              │    98年11月11日調查筆錄│                  │
│    │          │            │                │              │  （98年度偵字第5028號卷│                  │
│    │          │            │                │              │    第43頁正反面）      │                  │
│    │          │            │                │              │  (2)偵查：              │                  │
│    │          │            │                │              │    98年11月11日訊問筆錄│                  │
│    │          │            │                │              │  （98年度偵字第5028號卷│                  │
│    │          │            │                │              │    第59頁）            │                  │
│    │          │            │                │              │四、通訊監察書影本：    │                  │
│    │          │            │                │              │  （98年度偵字第5028號卷│                  │
│    │          │            │                │              │    第130頁）           │                  │
│    │          │            │                │              │五、監聽譯文：          │                  │
│    │          │            │                │              │  （98年度偵字第5028號卷│                  │
│    │          │            │                │              │    第13頁）            │                  │
├──┼─────┼──────┼────────┼───────┼────────────┼─────────┤
│2   │98年8月24 │臺北縣金山鄉│郭曉燕以00000000│郭曉燕以1,000 │一、被告甲○○之供述：  │甲○○共同販賣第二│
│    │日19時48分│郭曉燕住處附│05與甲○○、李志│元向甲○○購買│  (1)偵查：              │級毒品，處有期徒刑│
│    │          │近萊爾富便利│輝共同持用之0989│安非他命1包（ │     99年4月13日訊問筆錄│年陸月。販賣毒品│
│    │          │超商（同日17│304448門號通話，│重量不詳），由│   （99年度偵緝字第117  │所得新臺幣柒佰元連│
│    │          │時49分5秒、 │聯絡確認毒品金額│李志輝接聽電話│     卷第56至57頁）     │帶沒收，如全部或一│
│    │          │19時13分22秒│及交易地點。於最│交付毒品並收價│  (2)審判：              │部不能沒收時，以其│
│    │          │、19時46分40│後1 通電話後約30│款700元，餘款 │    99年5 月19日準備程序│財產抵償之。      │
│    │          │秒、19時48分│分鐘內取得毒品，│擇日再付。    │    筆錄                │                  │
│    │          │8秒，共4通譯│完成交易。      │              │    99年7月19日審判筆錄 │                  │
│    │          │文）基地台顯│                │              │二、證人李志輝證述：    │                  │
│    │          │示在臺北縣金│                │              │    偵查：              │                  │
│    │          │山鄉○○路  │                │              │    98年2月24日訊問筆錄 │                  │
│    │          │270號3樓屋頂│                │              │  （98年度偵字第5028號卷│                  │
│    │          │            │                │              │    第126頁）           │                  │
│    │          │            │                │              │三、證人郭曉燕證述：    │                  │
│    │          │            │                │              │  (1)警詢：              │                  │
│    │          │            │                │              │    98年12月16日調查筆錄│                  │
│    │          │            │                │              │  （98年度偵字第5028號卷│                  │
│    │          │            │                │              │    第87頁正反面）      │                  │
│    │          │            │                │              │  (2)偵查：              │                  │
│    │          │            │                │              │    98年12月16日訊問筆錄│                  │
│    │          │            │                │              │  （98年度偵字第5028號卷│                  │
│    │          │            │                │              │    第99頁）            │                  │
│    │          │            │                │              │四、通訊監察書影本：    │                  │
│    │          │            │                │              │  （98年度偵字第5028號卷│                  │
│    │          │            │                │              │    第130頁）           │                  │
│    │          │            │                │              │五、監聽譯文：          │                  │
│    │          │            │                │              │  （98年度偵字第5028號卷│                  │
│    │          │            │                │              │    第89頁）            │                  │
├──┼─────┼──────┼────────┼───────┼────────────┼─────────┤
│3   │98年8月28 │臺北縣萬里鄉│李志明（綽號隆哥│李志明以3,000 │一、被告甲○○之供述：  │甲○○共同販賣第二│
│    │日凌晨3時2│李志明加投路│）以0000000000（│元向甲○○、李│  (1)警詢：              │級毒品，處有期徒刑│
│    │分        │倉庫（同日凌│登記名義人為李麗│志輝購買安非他│    99年3月15日調查筆錄 │年陸月。販賣毒品│
│    │          │晨3時2分36秒│菊，為李志明之妻│命1包（毛重約 │   （99年度偵緝字第117卷│所得新臺幣仟元連│
│    │          │共1通）     │）與甲○○（綽號│1公克），由何 │     第33頁）           │帶沒收，如全部或一│
│    │          │            │家瑋）及李志輝（│家瑋指示李志輝│  (2)偵查：              │部不能沒收時，以其│
│    │          │            │綽號阿輝）共同持│交付安非他命予│     99年4月13日訊問筆錄│財產抵償之。      │
│    │          │            │用之0000000000門│李志明並收價款│   （99年度偵緝字第117  │                  │
│    │          │            │號通話，聯絡確認│，當日收2,000 │     卷第56至57頁）     │                  │
│    │          │            │毒品金額及交易地│元，餘款隔日收│  (3)審判：              │                  │
│    │          │            │點後，再由甲○○│。            │    99年5 月19日準備程序│                  │
│    │          │            │請李志輝將約定之│              │    筆錄                │                  │
│    │          │            │安非他命數量依指│              │    99年7月19日審判筆錄 │                  │
│    │          │            │示送交予李志明。│              │二、證人李志輝證述：    │                  │
│    │          │            │                │              │  (1)警詢：              │                  │
│    │          │            │                │              │    98年11月12日調查筆錄│                  │
│    │          │            │                │              │  （98年度偵字第5028號卷│                  │
│    │          │            │                │              │    第10頁反面、第11頁）│                  │
│    │          │            │                │              │  (2)偵查：              │                  │
│    │          │            │                │              │    98年2月24日訊問筆錄 │                  │
│    │          │            │                │              │  （98年度偵字第5028號卷│                  │
│    │          │            │                │              │    第125頁）           │                  │
│    │          │            │                │              │三、證人李志明證述：    │                  │
│    │          │            │                │              │  (1)警詢：              │                  │
│    │          │            │                │              │    98年11月11日調查筆錄│                  │
│    │          │            │                │              │  （98年度偵字第5028號卷│                  │
│    │          │            │                │              │    第31頁）            │                  │
│    │          │            │                │              │  (2)偵查：              │                  │
│    │          │            │                │              │    98年11月11日訊問筆錄│                  │
│    │          │            │                │              │  （98年度偵字第5028號卷│                  │
│    │          │            │                │              │    第53頁）            │                  │
│    │          │            │                │              │四、通訊監察書影本：    │                  │
│    │          │            │                │              │  （98年度偵字第5028號卷│                  │
│    │          │            │                │              │    第130頁）           │                  │
│    │          │            │                │              │五、監聽譯文：          │                  │
│    │          │            │                │              │  （98年度偵字第5028號卷│                  │
│    │          │            │                │              │    第14頁正反面）      │                  │
├──┼─────┼──────┼────────┼───────┼────────────┼─────────┤
│4   │98年8月28 │臺北縣金山鄉│王勝源以00000000│王勝源以3,000 │一、被告甲○○之供述：  │甲○○共同販賣第二│
│    │日19時32分│王勝源住處（│35與甲○○、李志│元向甲○○購買│  (1)警詢：              │級毒品，處有期徒刑│
│    │          │同日18時52分│輝共同持用之0989│安非他命1包（ │    99年3月15日調查筆錄 │年陸月。販賣毒品│
│    │          │52秒、19時32│304448門號通話，│重量1公克）， │   （99年度偵緝字第117卷│所得新臺幣仟元連│
│    │          │分50秒共2通 │聯絡確認毒品金額│由李志輝接聽電│    第32頁反面至第33頁）│帶沒收，如全部或一│
│    │          │譯文）      │及交易地點後，於│話交付毒品並收│  (2)偵查：              │部不能沒收時，以其│
│    │          │            │最後1通電話後約 │價款。        │     99年4月13日訊問筆錄│財產抵償之。      │
│    │          │            │30多分鐘完成毒品│              │   （99年度偵緝字第117  │                  │
│    │          │            │交易。          │              │     卷第56至57頁）     │                  │
│    │          │            │                │              │  (3)審判：              │                  │
│    │          │            │                │              │    99年5 月19日準備程序│                  │
│    │          │            │                │              │    筆錄                │                  │
│    │          │            │                │              │    99年7月19日審判筆錄 │                  │
│    │          │            │                │              │二、證人李志輝證述：    │                  │
│    │          │            │                │              │  (1)警詢：              │                  │
│    │          │            │                │              │    98年11月12日調查筆錄│                  │
│    │          │            │                │              │  （98年度偵字第5028號卷│                  │
│    │          │            │                │              │    第10頁正反面）      │                  │
│    │          │            │                │              │  (2)偵查：              │                  │
│    │          │            │                │              │    98年2月24日訊問筆錄 │                  │
│    │          │            │                │              │  （98年度偵字第5028號卷│                  │
│    │          │            │                │              │    第125頁）           │                  │
│    │          │            │                │              │三、證人王勝源證述：    │                  │
│    │          │            │                │              │  (1)警詢：              │                  │
│    │          │            │                │              │    98年11月11日調查筆錄│                  │
│    │          │            │                │              │  （98年度偵字第5028號卷│                  │
│    │          │            │                │              │    第43頁反面至第44頁）│                  │
│    │          │            │                │              │  (2)偵查：              │                  │
│    │          │            │                │              │    98年11月11日訊問筆錄│                  │
│    │          │            │                │              │  （98年度偵字第5028號卷│                  │
│    │          │            │                │              │    第60頁）            │                  │
│    │          │            │                │              │四、通訊監察書影本：    │                  │
│    │          │            │                │              │  （98年度偵字第5028號卷│                  │
│    │          │            │                │              │    第130頁）           │                  │
│    │          │            │                │              │五、監聽譯文：          │                  │
│    │          │            │                │              │  （98年度偵字第5028號卷│                  │
│    │          │            │                │              │    第13頁正反面）      │                  │
├──┼─────┼──────┼────────┼───────┼────────────┼─────────┤
│5   │98年8月30 │臺北縣金山鄉│余家偉（本名余其│余家偉（本名余│一、被告甲○○之供述：  │甲○○共同販賣第二│
│    │日20時19分│余家偉（本名│韋，綽號二齒）以│其韋）以2,000 │  (1)偵查：              │級毒品，處有期徒刑│
│    │          │余其韋）住處│自有之0000000000│元向甲○○購買│     99年4月13日訊問筆錄│年陸月。販賣毒品│
│    │          │巷口（同日19│門號與甲○○、李│安非他命1包（ │   （99年度偵緝字第117  │所得新臺幣貳仟元連│
│    │          │時58分43秒、│志輝共同持用之09│重量不詳），由│     卷第56至57頁）     │帶沒收，如全部或一│
│    │          │20時15分40秒│00000000門號通話│李志輝接聽電話│  (2)審判：              │部不能沒收時，以其│
│    │          │、20時19分3 │，聯絡確認毒品金│交付毒品並收價│    99年5 月19日準備程序│財產抵償之。      │
│    │          │秒，共3通譯 │額及交易地點。於│款。          │    筆錄                │                  │
│    │          │文）基地台顯│最後1 通電話後約│              │    99年7月19日審判筆錄 │                  │
│    │          │示在臺北縣金│3 、5 分鐘取得毒│              │二、證人李志輝證述：    │                  │
│    │          │山鄉○○路  │品，完成交易。  │              │    偵查：              │                  │
│    │          │270號3樓屋  │                │              │    98年2月24日訊問筆錄 │                  │
│    │          │頂          │                │              │  （98年度偵字第5028號卷│                  │
│    │          │            │                │              │    第125至126頁）      │                  │
│    │          │            │                │              │三、證人余家偉（本名余其│                  │
│    │          │            │                │              │    韋）證述：          │                  │
│    │          │            │                │              │  (1)警詢：              │                  │
│    │          │            │                │              │    98年12月16日調查筆錄│                  │
│    │          │            │                │              │  （98年度偵字第5028號卷│                  │
│    │          │            │                │              │    第75頁正反面）      │                  │
│    │          │            │                │              │  (2)偵查：              │                  │
│    │          │            │                │              │    98年12月17日訊問筆錄│                  │
│    │          │            │                │              │  （98年度偵字第5028號卷│                  │
│    │          │            │                │              │    第83頁）            │                  │
│    │          │            │                │              │四、通訊監察書影本：    │                  │
│    │          │            │                │              │  （98年度偵字第5028號卷│                  │
│    │          │            │                │              │    第130頁）           │                  │
│    │          │            │                │              │五、監聽譯文：          │                  │
│    │          │            │                │              │  （98年度偵字第5028號卷│                  │
│    │          │            │                │              │    第77頁）            │                  │
├──┼─────┼──────┼────────┼───────┼────────────┼─────────┤
│6   │98年9月1日│臺北縣金山鄉│王勝源以00000000│王勝源先以1,00│一、被告甲○○之供述：  │甲○○共同販賣第二│
│    │21時1分   │王勝源住處（│35與甲○○持用之│0元向甲○○購 │  (1)警詢：              │級毒品，處有期徒刑│
│    │          │同日20時53分│0000000000門號通│買安非他命1包 │    99年3月15日調查筆錄 │年陸月。販賣毒品│
│    │          │24秒、21時1 │話，聯絡確認毒品│（重量不詳），│   （99年度偵緝字第117卷│所得新臺幣仟元連│
│    │          │分58秒共2通 │金額及交易地點後│由李志輝交付毒│    第32頁反面至第33頁）│帶沒收，如全部或一│
│    │          │譯文）      │，於最後1 通電話│品並收價款；王│  (2)偵查：              │部不能沒收時，以其│
│    │          │            │後約30多分鐘完成│因覺得毒品數量│     99年4月13日訊問筆錄│財產抵償之。      │
│    │          │            │毒品交易。      │不足，再由何家│   （99年度偵緝字第117  │                  │
│    │          │            │                │瑋指示李志輝將│     卷第56至57頁）     │                  │
│    │          │            │                │值2,000元之安 │  (3)審判：              │                  │
│    │          │            │                │非他命送王勝源│    99年5 月19日準備程序│                  │
│    │          │            │                │，再向之收取  │    筆錄                │                  │
│    │          │            │                │2,000元價款， │    99年7月19日審判筆錄 │                  │
│    │          │            │                │補足1公克。   │二、證人李志輝證言：    │                  │
│    │          │            │                │              │  (1)警詢：              │                  │
│    │          │            │                │              │    98年11月12日調查筆錄│                  │
│    │          │            │                │              │  （98年度偵字第5028號卷│                  │
│    │          │            │                │              │    第10頁正反面）      │                  │
│    │          │            │                │              │  (2)偵查：              │                  │
│    │          │            │                │              │    98年2月24日訊問筆錄 │                  │
│    │          │            │                │              │  （98年度偵字第5028號卷│                  │
│    │          │            │                │              │    第125 頁）          │                  │
│    │          │            │                │              │三、證人王勝源證述：    │                  │
│    │          │            │                │              │  (1)警詢：              │                  │
│    │          │            │                │              │    98年11月11日調查筆錄│                  │
│    │          │            │                │              │  （98年度偵字第5028號卷│                  │
│    │          │            │                │              │    第44頁）            │                  │
│    │          │            │                │              │  (2)偵查：              │                  │
│    │          │            │                │              │    98年11月11日訊問筆錄│                  │
│    │          │            │                │              │  （98年度偵字第5028號卷│                  │
│    │          │            │                │              │    第60頁）            │                  │
│    │          │            │                │              │四、通訊監察書影本：    │                  │
│    │          │            │                │              │  （98年度偵字第5028號卷│                  │
│    │          │            │                │              │    第130頁）           │                  │
│    │          │            │                │              │五、監聽譯文：          │                  │
│    │          │            │                │              │  （98年度偵字第5028號卷│                  │
│    │          │            │                │              │    第13頁反面）        │                  │
└──┴─────┴──────┴────────┴───────┴────────────┴─────────┘

司法院資訊處製作；財團法人民間司法改革基金會備份。
